【裁判字號】    89,小上,10
【裁判日期】    890802
【裁判案由】    清償借款
【裁判全文】
臺灣嘉義地方法院民事裁定  八十九年度小上字第十號
    上  訴  人  乙○○
    被  上訴人  甲○○○
右當事人間請求清償借款事件，上訴人對於中華民國八十九年二月二十四日本院嘉義
簡易庭八十九年度嘉小字第六四號第一審小額民事判決提起上訴，本院裁定如左：
    主        文
上訴駁回。
第二審訴訟費用新台幣伍佰貳拾貳元由上訴人負擔。
    理        由
一、按對於小額程序之第一審裁判提起上訴，非以其違背法令為理由不得為之；上訴
    狀內應記載上訴理由，表明原判決所違背之法令及其具體內容、依訴訟資料可認
    為原判決有違背法令之具體事實，民事訴訟法第四百三十六條之二十四第二項、
    第四百三十六條之二十五分別定有明文，此為上訴必須具備之程式。上訴狀內未
    表明上訴理由者，上訴人應於提起上訴後二十日內，提出理由書於原審法院；未
    提出者，母庸命其補正，由原審法院以裁定駁回之、上訴不合程式或已逾期間或
    法律上不應准許者，第二審法院應以裁定駁回之，民事訴訟法第四百七十一條第
    一項、第四百四十四條第一項前段亦分別定有明文，且依同法第四百三十六條之
    三十二第二項之規定，於小額事件之上訴程序準用之。又所謂「判決違背法令」
    ，依同法第四百三十六條之三十二第二項準用同法第四百六十八條、第四百六十
    九條第一款至第五款之規定，乃指「判決不適用法規或適用不當」或「判決有同
    法第四百六十九條所列各款情形之一」者而言。準此，提起小額程序之第二審上
    訴，不僅應於上訴狀內記載上訴理由，倘以原判決有民事訴訟法第四百六十八條
    所列不適用法規或適用法規不當為其上訴理由，其上訴狀或理由書更應有具體之
    指摘，並揭示該法規之條項或其內容，若係成文法以外之法則，應揭示該法則之
    旨趣，倘為司法院解釋或本院之判例，則應揭示該判解之字號或其內容；倘以原
    判決有同法第四百六十九條所列各款情形之一者為其上訴理由，其上訴狀或理由
    書，則應揭示合於該款之事實；上訴狀或理由書如未依此項方法表明，或其所表
    明者，顯與上開法條規定之情形不相合時，即難認為巳對第一審判決之違背法令
    有具體指摘，其上訴自難認為合法（最高法院七十一年台上字第三一四號判例參
    照）。
二、本件上訴人於民國八十九年三月九日提起第二審上訴，有本院收文章所蓋之日期
    可證，其上訴意旨略以：本件債務確已清償完畢，有被上訴人簽收之帳簿可證。
    雖被上訴人只承認其中一部份簽名，而否認其餘簽名，但查全部簽名字跡均相同
    ，肉眼可辦識，也可送鑑定。原審並未送鑑定，遽信被上訴人不實之詞，而為上
    訴人不利之判決等語。經核上訴人之上開上訴理由，係就原審取捨證據、認定事
    實之職權行使，指摘其為不當，並就原審已論斷者，泛言未論斷，而非具體說明
    原審判決有何不適用法規、適用法規不當之情形，並揭示該法規之條項或內容，
    或合於民事訴訟法第四百六十九條各款之事實，難認對該判決之如何違背法令巳
    有具體之指摘，上訴人逾期迄今仍未補正，依前開規定，其上訴自非合法，應予
    駁回。
三、據上論結，本件上訴為不合法，依民事訴訟法第四百三十六條之三十二第二項、
    第四百四十四條第一項前段、第四百七十一條第一項、第九十五條、第七十八條
    、第四百三十六條之十九條第一項，裁定如主文。
中      華      民      國    八十九    年      八      月      二      日
~B臺灣嘉義地方法院民事第一庭
~B    審判長法官     王明宏
~B    法      官     曾文欣
~B    法      官     蕭道隆
右為正本係照原本作成
不得抗告。
中      華      民      國    八十九    年      八      月      八      日
~B    書  記  官      李銷勳


司法院資訊處製作；財團法人民間司法改革基金會備份。
